臺灣嘉義地方法院刑事判決
111年度交易字第365號
公  訴  人  臺灣嘉義地方檢察署檢察官
被      告  黃筱晴


上列被告因過失傷害案件，經檢察官提起公訴（111年度偵字第4
459號），本院判決如下：
    主      文
黃筱晴犯過失傷害罪，處拘役貳拾日，如易科罰金，以新臺幣壹
仟元折算壹日。緩刑貳年，並應於本判決確定之日起參月內，向
公庫支付新臺幣伍仟元。
    事實及理由
一、犯罪事實
    黃筱晴於民國111年2月24日中午12時10分許，駕駛車牌號碼
    000-0000號自用小客車搭載張○○，沿嘉義縣○○鄉○○村○○路00
    巷○○○○○○○○○○○路00巷0號前時，本應注意車前狀況並隨時採
    取必要之安全措施，而依當時天候晴、日間自然光線、柏油
    路面乾燥、無缺陷、無障礙物、視距良好，並無不能注意之
    情事，竟疏未注意車前狀況即貿然行駛，適有黃○○及友人王
    ○○與其父母等人沿同路段對向徒步步行至該處，黃○○亦應注
    意行人在未劃設人行道之道路應靠邊行走，且依當時情狀並
    無不能注意之情事，仍疏未注意未靠邊而貿然行走於該道路
    ，致黃筱晴所駕駛車輛之右側後視鏡擦撞黃○○手臂，因而受
    有右前臂挫傷之傷害。
二、證據能力
    刑事訴訟法第159條之5規定，被告以外之人於審判外之陳述
    ，雖不符前4條之規定，而經當事人於審判程序同意作為證
    據，法院審酌該言詞陳述或書面陳述作成時之情況，認為適
    當者，亦得為證據。當事人、代理人或辯護人於法院調查證
    據時，知有第159條第1項不得為證據之情形，而未於言詞辯
    論終結前聲明異議者，視為有前項之同意。本判決以下所引
    用之傳聞證據，檢察官、被告黃筱晴於審判程序中均同意作
    為證據使用，或知有傳聞證據之情形而未於言詞辯論終結前
    聲明異議，本院審酌該等證據作成時之情況，並無違法取證
    之情形，又與本案有關聯性，認為以之作為證據應屬適當，
    均具有證據能力。
三、認定犯罪事實所憑之證據及理由 　　
　　上揭犯罪事實，業據被告坦承不諱(警卷第1頁至第4頁、偵
    卷第20頁至第22頁、偵卷第28頁至第29頁、本院卷第35頁）
    ，核與告訴人黃○○（警卷第5頁至第8頁）指訴及證人王○○（
    警卷第12頁至第14頁）與張○○（警卷第9頁至第11頁）證述
    內容大致相符，並有告訴人之李○○診所111年2月24日診斷證
    明書（警卷第15頁）、道路交通事故現場圖、道路交通事故
    調查表㈠㈡（警卷第16頁至第20頁）、現場暨車損照片、行車
    影像光碟（警卷第24頁至第29頁、末頁證物袋）、公路監理
    電子閘門系統查詢資料（警卷第30頁至第31頁）、檢察事務
    官偵查報告（偵卷第16頁）可佐，被告任意性自白核與事實
    相符，本件事證明確，被告犯行洵堪認定，應依法論科。
四、論罪科刑
  ㈠核被告所為，係犯刑法第284條前段之過失傷害罪。
　㈡員警處理本件交通事故經過係「因接獲告訴人方報案有車禍
    發生，到現場時見到告訴人、王○○父母三人在場，並未見到
    被告，王○○去追被告，王○○指向被告離去方向，警方到達見
    到被告於中正路口停紅燈時被王○○攔下，警方請被告下車」
    等情，此有卷附嘉義縣警察局民雄分局埤頭派出所道路交通
    事故肇事人自首情形紀錄表及本院公務電話紀錄可憑(警卷
    第21頁、本院卷第28頁)，則員警於事故現場已因王○○攔阻
    被告駕車離去之行為，合理懷疑被告為犯罪行為人，當與自
    首要件不符，公訴意旨認被告有自首規定適 用，容有誤會
    ，一併敘明。
  ㈢爰審酌被告因一時不慎，疏未遵守道路交通安全規則，因而
    釀致本件車禍造成告訴人上開傷害，被告犯後坦承犯行，雖
    有意與告訴人調解，然因告訴人(非中華民國國籍)已離境(
    本院卷第27頁)致無從進行，兼衡被告自陳高中畢業之智識
    程度，未婚、無子女，從事電子業，與父母同住，月薪約新
    臺幣(下同)40,000元，參以被告違反注意義務之程度及本件
    車禍肇事因素等一切情狀，量處如主文所示之刑，並諭知易
    科罰金之折算標準。
  ㈣被告未曾因故意犯罪受有期徒刑以上刑之宣告，有卷附臺灣
    高等法院被告前案紀錄表可憑(本院卷第9頁至第11頁)，其
    因一時疏失致罹刑章，審酌告訴人於本件所受傷勢為右前臂
    挫傷尚非嚴重，且告訴人於案發後已離境致被告無從與其進
    行調解，然依被告提出通話紀錄及簡訊內容（偵卷第30頁至
    第33頁）可知，被告於交通事故發生後確積極與告訴人聯繫
    且表示願意談和解事宜，而非呈現不聞不問或蠻不在乎之犯
    後態度，則本件未能達成調解尚不能全然歸責於被告，諒經
    此偵審程序當知所警惕而無再犯之虞，故本院認對被告所宣
    告之刑以暫不執行為適當，予以宣告緩刑2年，以啟自新。
    另緩刑宣告得斟酌情形，命犯罪行為人向公庫支付一定之金
    額，刑法第74條第2項第4款定有明文，其用意係在使被告知
    所警惕，俾緩刑能收其功能，本院考量被告本案所涉犯罪情
    節後，命被告應於本判決確定之日起3月內向公庫支付5,000
    元，用以督促被告重視法律規範秩序，並填補其犯行對於法
    秩序造成之破壞。倘被告違反上開所定負擔情節重大，足認
    原宣告之緩刑難收其預期效果，而有執行刑罰之必要，依刑
    法第75條之1第1項第4款規定，得撤銷其緩刑，一併指明。
據上論斷，應依刑事訴訟法第299條第1項前段(依刑事判決精簡
原則，僅記載程序法條)，判決如主文。
本案經檢察官顏榮松提起公訴，檢察官楊麒嘉到庭執行職務。
中　　華　　民　　國　　111 　年　 11 　　月　　22　　日
                  刑事第八庭  法　官  盧伯璋
以上正本證明與原本無異。
如不服本判決應於收受判決後20日內向本院提出上訴書狀，並應
敘述具體理由；其未敘述上訴理由者，應於上訴期間屆滿後20日
內向本院補提理由書（均須按他造當事人之人數附繕本）「切勿
逕送上級法院」。告訴人或被害人如對於本判決不服者，應具備
理由請求檢察官上訴，其上訴期間之計算係以檢察官收受判決正
本之日期為準。　　　　　　　　　
中　　華　　民　　國　　111 　年　　11　　月　　22　　日
                              書記官  曹瓊文
附錄本案論罪科刑法條全文
中華民國刑法第284 條
因過失傷害人者，處1 年以下有期徒刑、拘役或10萬元以下罰金
；致重傷者，處3 年以下有期徒刑、拘役或30萬元以下罰金。